臺灣臺中地方法院刑事判決
110年度交易字第1097號
公  訴  人  臺灣臺中地方檢察署檢察官
被      告  黃賢麟


上列被告因公共危險案件，經檢察官提起公訴（110年度偵字第2
0131號），被告於準備程序中就被訴事實為有罪之陳述，經本院
告知簡式審判程序之旨，並聽取當事人之意見後，由本院裁定進
行簡式審判程序，本院判決如下：
    主          文
黃賢麟駕駛動力交通工具而吐氣所含酒精濃度達每公升零點二五
毫克以上，累犯，處有期徒刑拾月。
    犯罪事實及理由
一、本件犯罪事實及證據，除證據部分應補充「被告黃賢麟於本
    院準備程序及審理時之自白」，餘均引用檢察官起訴書之記
    載（如附件）。
二、本案被告所犯，非死刑、無期徒刑、最輕本刑為3 年以上有
    期徒刑之罪，或高等法院管轄第一審之案件，被告於本院行
    準備程序時，就前揭被訴事實為有罪之陳述，經告以簡式審
    判程序之旨，並聽取公訴人及被告之意見後，本院認無不得
    或不宜改依簡式審判程序進行之處，爰依刑事訴訟法第 273
    條之1第1項、第284條之1規定，裁定本案進行簡式審判程序
    。且依同法第273條之2、第159條第2項之規定，不適用傳聞
    法則有關限制證據能力之相關規定，合先敘明。
三、核被告所為，係犯刑法第185條之3第1項第1款之駕駛動力交
    通工具而吐氣所含酒精濃度達每公升0.25毫克以上之罪。被
    告前因公共危險案件，經本院以107年度交易字第1066號判
    決判處有期徒刑7月，於民國108年7月19日執行完畢出監等
    情，有臺灣高等法院被告前案紀錄表附卷可稽，其受有期徒
    刑執行完畢後，5 年以內故意再犯本件有期徒刑以上之罪，
    為累犯。參諸被告論以累犯之前科與本案之犯罪類型、罪質
    與社會侵害程度皆無二致，顯見前案刑罰之執行成效不彰，
    被告對刑罰之反應力格外薄弱，主觀上有特別之惡性，衡以
    加重其法定最低度刑，尚不至於使「行為人所受的刑罰」超
    過「其所應負擔罪責」，故依司法院大法官會議釋字第775 
    號解釋意旨，認本案應依刑法第47條第1項規定，加重其刑
    。
四、爰依行為人之責任，審酌被告除前開構成累犯之前案紀錄外
    （構成累犯部分不得重複評價），其於95年、103年、107年
    間，另有4次觸犯不能安全駕駛之公共危險罪之前科紀錄，
    分別經法院判處拘役40日、有期徒刑3月、3月、6月，有前
    述被告前案紀錄表在卷可證，素行顯然非佳，經歷數次偵審
    程序，猶漠視法令規範及政府強力宣導「酒駕零容忍」之政
    策，於飲用酒類後騎乘機車上路，第6 度因公共危險案件為
    警查獲，且本件測得其吐氣酒精濃度為每公升0.80毫克（MG
    /L），數值非低，對公眾交通往來確生潛在之高度危險，復
    為逃避員警查緝而肇事，自不應輕縱；兼衡其犯罪之動機、
    目的、騎乘機車上路之時段、使用之交通工具種類為普通重
    型機車，及其犯後坦承犯行，並與證人劉季如、張皓棠、蘇
    淑君、劉萬成等人均已達成和解，此有和解書4份在卷可稽
    （見偵卷第165至174頁）；暨其自述具國中畢業學歷、以鐵
    工為業、每月收入新臺幣7至8萬元、扶養照顧外孫，及其胞
    兄均已過世，由其單獨扶養母親之智識程度、家庭生活狀況
    （見本院卷第35頁、偵卷第163頁）等一切情狀，量處如主
    文所示之刑。
據上論斷，應依刑事訴訟法第273條之1第1項、第299條第1項前
段、第310條之2、第454條第2項，刑法第185條之3第1項第1款、
第47條第1項，刑法施行法第1條之1第1項，判決如主文。
本案經檢察官許景森提起公訴，檢察官葉芳如到庭執行職務。 
中　　華　　民　　國　　110 　年　　9 　　月　　23　　日
                  刑事第十七庭  法  官  孫藝娜
以上正本證明與原本無異。
如不服本判決應於收受判決後20日內向本院提出上訴書狀，並應
敘述具體理由；其未敘述上訴理由者，應於上訴期間屆滿後20日
內向本院補提理由書（均須按他造當事人之人數附繕本）「切勿
逕送上級法院」。
                                書記官  譚鈺陵
中　　華　　民　　國　　110 　年　　9 　　月　　23　　日
附錄本案論罪科刑法條：
中華民國刑法第185條之3第1項
駕駛動力交通工具而有下列情形之一者，處 2 年以下有期徒刑
，得併科 20 萬元以下罰金：
一、吐氣所含酒精濃度達每公升零點二五毫克或血液中酒精濃度
    達百分之零點零五以上。
二、有前款以外之其他情事足認服用酒類或其他相類之物，致不
    能安全駕駛。
三、服用毒品、麻醉藥品或其他相類之物，致不能安全駕駛。

附件：
臺灣臺中地方檢察署檢察官起訴書                      盛股
                                    110年度偵字第20131號
　　被　　　告　黃賢麟　男　54歲（民國00年00月0日生）
　　　　　　　　　　　　住臺中市○○區○○街000○0號
　　　　　　　　　　　　國民身分證統一編號：Z000000000號
上列被告因公共危險案件，業經偵查終結，認應提起公訴，茲將
犯罪事實及證據並所犯法條分敘如下：
　　　　犯罪事實
一、黃賢麟曾多次因酒後駕車犯公共危險罪，最近1次經法院判
    決判處有期徒刑7月確定，於民國108年7月19日執行完畢。
    詎其猶未知悔改，復自110年3月20日12時許起，在臺中市○○
    區○○街000○0號家中飲用高粱酒，竟不顧飲酒後，其注意力
    及操控力可能因酒精作用之影響而降低，仍於同日16時50分
    許，騎乘車牌號碼000-000號普通重型機車上路。嗣於同日1
    7時許，途經臺中市大里區樹王路與德芳路2段口處，因紅燈
    違規迴轉，為警攔查時，逃逸至愛心路與上田街口處，不慎
    與劉季如（受傷部分未據告訴）所騎乘之車牌號碼000-0000
    號普重機車發生擦撞，並擦撞路面停放之4部車輛(即張皓棠
    所有之G55-678號普通重型機車、蘇淑君所有之6GG-209號普
    通重型機車及DV-5070號自用小客車、劉萬成所使用管領之8
    65-ELQ號普通重型機車)後失控而人車倒地受傷，嗣經警到
    場，將黃賢麟送醫，並在大里仁愛醫院測得黃賢麟吐氣所含
    酒精濃度達每公升0.80毫克而查獲。
二、案經臺中市政府警察局霧峰分局報告偵辦。
　　　　證據並所犯法條
一、訊據被告黃賢麟對於上揭犯罪事實於警詢、偵查中均坦承不
    諱，並經證人劉季如、張皓棠、蘇淑君、劉萬成於警詢中證
    述屬實，復有警員職務報告、酒精測定紀錄表、道路交通事
    故調查報告表㈠㈡、臺中市政府警察局舉發違反道路交通管理
    事件通知單（影本）及現場相關相片等附卷可稽。足見被告
    之自白與事實相符，堪予採信。是其犯嫌，應堪認定。
二、核被告所為，係犯刑法第185條之3第1項第1款之公共危險罪
    嫌。又被告前曾受犯罪事實欄記載之有期徒刑執行完畢，有
    本署刑案資料查註紀錄表附卷可稽。其於有期徒刑執行完畢
    後，5年以內故意再犯本件有期徒刑以上之本罪，為累犯，
    請依刑法第47條第1項之規定及大法官釋字第775號解釋意旨
    ，斟酌是否加重其刑。
三、依刑事訴訟法第251條第1項提起公訴。
　　此　致
臺灣臺中地方法院
中　　華　　民　　國　 110　　年　　7 　　月　　29　　日
　　　　　　　　　　　　　　　檢　察　官　許景森
本件正本證明與原本無異
中　　華　　民　　國　 110　　年　　8 　　月　　3 　　日
                              書  記  官  鄭尚銘